臺灣臺北地方法院民事裁定
110年度簡抗字第60號
抗  告  人
即  原  告  林德棣  

相  對  人
即  被  告  謝春芬  
            曹雅鑫  
            陳麗玲  
上列當事人間請求損害賠償事件，抗告人對於民國110年8月30日
本院臺北簡易庭110年度北簡字第8979號裁定提起抗告，本院裁
定如下：
    主  文
抗告駁回。
抗告程序費用由抗告人負擔。
    理  由
一、按訴訟，由被告住所地之法院管轄；共同訴訟之被告數人，
    其住所不在一法院管轄區域內者，各該住所地之法院俱有管
    轄權；同一訴訟，數法院有管轄權者，原告得任向其中一法
    院起訴；訴訟之全部或一部，法院認為無管轄權者，依原告
    聲請或依職權以裁定移送其管轄法院，民事訴訟法第1條第1
    項、第20條前段、第22條、第28條第1項分別定有明文。
二、抗告意旨略以：相對人謝春芬、陳麗玲住所地在桃園市桃園
    區，相對人曹雅鑫住所地在臺北市士林區，故臺灣桃園地方
    法院（下稱桃園地院）及臺灣士林地方法院（下稱士林地院
    ）均有管轄權，然伊因罹患慢性阻塞性肺病、心臟衰竭、重
    度睡眠呼中止、肥大阻塞性心肌病變等疾病，需仰賴呼吸器
    ，並經核發重大傷病證明，伊曾多次忽然昏倒住院治療，就
    診醫院均在臺北市，原審裁定本件移送桃園地院，伊恐因長
    途跋涉而宿疾發作，故希望由本院或士林地院審理等語。
三、經查，相對人謝春芬、陳麗玲住所地在桃園市桃園區，相對
    人曹雅鑫住所地在臺北市士林區，有其等戶籍資料查詢結果
    表在卷可稽，依民事訴訟法第1條第1項、第20條規定，桃園
    地院、士林地院就本件訴訟均有管轄權。兩造間復無合意由
    本院管轄之約定，則原審認定本院並無管轄權，並無違誤。
    抗告人雖主張：其罹患疾病，需仰賴呼吸器，並經核發重大
    傷病證明，伊曾多次忽然昏倒住院治療，就診醫院均在臺北
    市等語，並提出診斷證明、重大傷病核定通知書等件為佐。
    然抗告人於起訴伊始，係向無管轄權之本院提起，而非向其
    主張有管轄權之士林地院提出本件訴訟，是原審以本院無管
    轄權為前提，基於相對人應訴之便利，合於「以原就被」原
    則，認本件應由桃園地院管轄，依職權將本件訴訟移送於桃
    園地院，並無違誤，亦未侵害抗告人於起訴前之法院選擇權
    。抗告意旨徒以其罹患疾病，就診醫院均在臺北市，希望由
    本院或士林地院審理等語，指摘原裁定不當，求予廢棄，為
    無理由，應予駁回。
四、據上論結，本件抗告為無理由，依民事訴訟法第436條之1 
    第3項、第495條之1第1項、第449條第1項、第95條、第78 
    條，裁定如主文。　　 
中　　華　　民　　國　　110 　年　　10　　月　　29　　日
                  民事第七庭審判長  法  官  姜悌文 
                                    法  官  黃珮如 
　　　　　　　　                    法　官　許筑婷
以上正本係照原本作成。
本裁定不得再抗告。
中　　華　　民　　國　　110 　年　　10　　月　  29　 日 
                                   書記官  林政彬